【裁判字號】    97,訴,2060
【裁判日期】    970530
【裁判案由】    毒品危害防制條例
【裁判全文】
臺灣板橋地方法院刑事判決              97年度訴字第2060號
公  訴  人  臺灣板橋地方法院檢察署檢察官
被      告  甲○○
                      樓
                    （現於臺灣臺北監獄執行中）
上列被告因違反毒品危害防制條例案件，經檢察官提起公訴（97
年度毒偵字第3746號），本院於準備程序進行中，被告就被訴之
事實為有罪之陳述，經告知被告簡式審判程序之旨，並聽取當事
人之意見後，本院合議庭裁定進行簡式審判程序，判決如下：
    主  文
甲○○施用第一級毒品，累犯，處有期徒刑拾月，扣案之夾鏈袋
壹個內所含之海洛因殘渣（量微無法秤重）沒收銷燬之；又施用
第二級毒品，累犯，處有期徒刑伍月；應執行有期徒刑壹年壹月
，扣案之夾鏈袋壹個內所含之海洛因殘渣（量微無法秤重）沒收
銷燬之。
    事  實
一、甲○○前於民國（下同）94年間因施用毒品案件，經依本院
    以94年度毒聲字第667 號裁定送觀察、勒戒後，認定無繼續
    施用毒品傾向，於94年5 月23日執行完畢釋放出所，並由臺
    灣板橋地方法院檢察署檢察官於94年5 月23日以94年度毒偵
    字第2277號為不起訴處分確定。又於94年間因違反槍砲彈藥
    刀管制條例案件，經本院以94年度訴字第1926號判處有期徒
    刑4 月確定，並於95年2 月23日易科罰金執行完畢。再於95
    年間因違反毒品危害防制條例案件，經本院判處有期徒刑7
    月，上訴臺灣高等法院撤銷第一審判決，改判處有期徒刑8
    月確定，之後減為有期徒刑4 月；又於96年間同因違反毒品
    危害防制案件，經本院判判處有期徒刑1 年10月，減為有期
    徒刑11月，上訴臺灣高等法院撤銷第一審判決，改判處減為
    有期徒刑11月，嗣經最高法院上訴駁回；又於同年間再因施
    用毒品案件，經本院分別處有期徒刑8 月、4 月，應執行有
    期徒刑10月，上訴臺灣高等法院駁回確定，現正執行中（此
    部分不構成累犯）。詎其猶不知悔改，於五年內又分別基於
    施用第一級毒品海洛因及第二級毒品安非他命之犯意，於97
    年2 月18日在臺北縣鶯歌鎮○○○路137 巷11弄1 號4 樓其
    住處外面之車上，將第一級毒品海洛因摻於香煙內，以火點
    燃後再施用含有海洛因成分氣體之方式，施用第一級毒品海
    洛因1 次，又於上開時、地將第二級毒品安非他命放入於玻
    璃球內，以火燒烤後，再施用所冒出霧化含有安非他命成分
    之氣體，以此方式施用第二級毒品安非他命1 次（起訴書略
    載為97年2 月18日23時許為警採尿前26及96小時內之某時，
    在臺北縣鶯歌鎮○○○路137巷11弄１號４樓外面施用第一
    級毒品海洛因及不詳地點施用第二級毒品甲基安非他命）。
    嗣於同日晚9時許，在桃園縣八德市○道○ 號○路東向15公
    里處為警當場查獲，並在甲○○右口袋內，扣得含有海洛因
    殘渣之夾鏈袋1 個（量微無法秤重，且海洛因與夾鏈袋無法
    析離）。
二、案經國道公路警察局第六警察隊報請臺灣桃園地方法院檢察
    署呈請台灣高等法院檢署檢察長令轉臺灣板橋地方法院檢察
    署檢察官偵查起訴。
    理  由
一、按除被告所犯為死刑、無期徒刑、最輕本刑為三年以上有期
    徒刑之罪或高等法院管轄第一審案件者外，於第一次審判期
    日前之準備程序進行中，被告先就被訴事實為有罪之陳述時
    ，審判長得告知被告簡式審判程序之旨，並聽取當事人、代
    理人、辯護人及輔佐人之意見後，裁定進行簡式審判程序，
    刑事訴訟法第273 條之1 第1 項定有明文。經核本件被告甲
    ○○所犯係死刑、無期徒刑、最輕本刑為三年以上有期徒刑
    以外之罪，其於準備程序中就被訴事實為有罪之陳述，經法
    官告知簡式審判程序之旨，並聽取公訴人、被告之意見後，
    本院爰依首揭規定，合議裁定由受命法官獨任進行簡式審判
    程序，合先敘明。
二、上揭事實，業據被告甲○○於本院準備程序及審理時坦承不
    諱，而其為警查獲後所採集之尿液檢體，經送驗結果，確分
    別呈現海洛因代謝物鴉片類及安非他命類之陽性反應，此有
    臺灣檢驗科技股份有限公司出具濫用藥物檢驗報告1 件在卷
    可稽（見臺灣板橋地方法院檢察署97年度毒偵字第1015號偵
    查卷第37頁），此外並有含有海洛因殘渣之夾鏈袋1 個扣案
    可資佐證。是被告上開自白，核與事實相符，堪信為真實。
    又被告前因施用毒品案件，經依本院以94年度毒聲字第667
    號裁定送觀察、勒戒後，認定無繼續施用毒品傾向，於94年
    5 月23日執行完畢釋放出所，並由臺灣板橋地方法院檢察署
    檢察官於94年5 月23日以94年度毒偵字第2277號為不起訴處
    分確定等情，有臺灣高等法院被告前案紀錄表附卷可參。
    本件事證明確，被告施用第一級毒品及第二級毒品之犯行洵
    堪認定。
三、查海洛因、安非他命依其成癮性、濫用性及對社會危害性之
    程度，已分別為毒品危害防制條例第2 條第2 項第1 款、第
    2 款列為第一級毒品與第二級毒品。核被告所為，係犯毒品
    危害防制條例第10條第1 項施用第一級毒品與第2 項施用第
    二級毒品之2 罪。其施用前後持有海洛因、安非他命之低度
    行為，應為其施用海洛因、安非他命之高度行為所吸收，均
    不另論罪。再被告所犯上開2 罪間，犯意各別、罪名互異，
    應分論併罰。又被告有如事實欄所載徒刑執行之情形，此有
    臺灣高等法院被告前紀錄表在卷可徵。其於有期徒刑執行完
    畢後，五年內故意再犯本件有期徒刑以上之2 罪，皆為累犯
    ，均應依法各加重其刑。爰審酌被告之品行、智識程度、被
    告前曾經觀察、勒戒、強制戒治，仍未能戒斷其施用毒品之
    惡習，再犯本件犯行，惟因施用毒品均僅係戕害其自己身心
    並無加害他人以及於被告犯罪後坦認犯行等一切情狀，各量
    處如主文所示之刑，並依法定其應執行之刑，以資懲儆。至
    扣案之夾鏈袋1 個內所含之海洛因殘渣（量微無法秤重，因
    二者無法析離），為查獲之毒品，不問屬於犯人與否，應依
    毒品危害防制條例第18條第1 項前段規定沒收銷燬之。
據上論斷，應依刑事訴訟法第273 條之1 第1 項、第299 條第1
項前段，毒品危害防制條例第10條第1 項、第2 項、第18條第1
項前段，刑法第11條、第47條第1 項、第51條第5 款，判決如主
文。
本案經檢察官吳文正到庭執行職務
中    華    民    國    97    年    5     月    30    日
                    刑事第五庭  法  官  潘  長  生
以上正本證明與原本無異。
如不服本判決應於送達後10日內敘明理由向本院提出上訴狀。
                                書記官  彭  麗  紅
中    華    民    國    97    年    5     月    30    日
附錄本案論罪科刑法條全文：
毒品危害防制條例第10條
施用第一級毒品者，處6 月以上5 年以下有期徒刑。
施用第二級毒品者，處3 年以下有期徒刑。


司法院資訊處製作；財團法人民間司法改革基金會備份。
